# 关于网站建设

提问人：709046552 时间：2018-05-30 20:53:34
请问陈版，企业自行开发建设了网站，还有公司主页，发生的费用计入成本还是资本化？

回答人：chenyiwei
请查阅IFRS体系下的SIC-32《无形资产：网站成本》。我以前在本版面上发过原文，可以搜索一下。